臺灣桃園地方法院刑事判決
111年度簡上字第71號
上  訴  人  
即  被  告  藍冠麟


上列上訴人即被告因竊盜案件，不服本院中華民國110年12月30
日110年度壢簡字第509號第一審刑事簡易判決（聲請簡易判決處
刑書案號：110年度偵字第8271號），提起上訴，本院管轄之第
二審合議庭判決如下：
    主  文
上訴駁回。
藍冠麟緩刑貳年。
    事實及理由
一、本案經本院合議庭審理結果，認原審以被告藍冠麟犯犯攜帶
    兇器竊盜罪，處有期徒刑4月，如易科罰金，以新臺幣（下
    同）1000元折算1 日，核其認事用法俱無違誤，量刑亦屬妥
    適，應予維持，除補充證據「被告於本院審理時之自白」(
    見簡上字卷第94頁)、「本院調解筆錄節本」(見簡上字卷第
    71頁)外，餘均引用原審簡易判決記載之事實、證據及理由
    （含其所引用之聲請簡易判決處刑書，如附件）。
二、上訴意旨略以：被告已經與告訴人調解成立，希望法院可以
    給予被告改過自新之機會，宣告緩刑等語(見簡上字卷第69
    頁)。
三、按量刑輕重，係屬事實審法院得依職權自由裁量之事項，苟
    已斟酌刑法第57條各款所列情狀而未逾越法定刑度，不得遽
    指為違法。至緩刑之宣告，除應具備同法第74條所定條件外
    ，並須有可認為以暫不執行刑罰為適當之情形，始得為之，
    亦屬法院裁判時得依職權自由裁量之事項，當事人不得以原
    審未諭知緩刑指為違背法令（最高法院72年台上字第6696號
    判例參照）。準此，法官量刑，如非有明顯違法、濫用裁量
    等情事，自不得擅加指摘其違法或不當。查原審審酌被告不
    思己力謀取財物，反為本案犯行，任意竊取他人財物，破壞
    社會治安，所為實屬可議，又其犯後以「撿到上開證明書」
    等辯詞意圖矯飾其犯行，犯後態度不佳(指原審判決前)，兼
    衡被告本案犯罪之動機、目的、手段、所竊取財物之價值 
    、智識程度等一切情狀，量處如上述刑度，並諭知易科罰金
    之折算標準，所量處之刑與被告之犯罪情節非顯不相當，亦
    未逾越客觀上之適當性、相當性及必要性之比例原則，且被
    告於本案警詢、偵查及原審中均否認犯罪，以被告在原審判
    決前的犯後態度觀確實無法認為其有認錯悔改之意，原審審
    酌上情宣告上述刑罰，亦屬量刑妥適，無裁量濫用之情事，
    於法並無違誤。至原審雖未及審酌被告於本院二審審理時改
    為認罪，並與告訴人達成調解並給付乙節，然其刑度係在法
    定範圍內量處，所量處之刑與犯罪情節亦屬相當，尚無明顯
    違法或裁量濫用之情事。從而，被告以前述事由提起上訴，
    為無理由，應予駁回。
四、末查，被告曾因故意犯罪受有期徒刑之宣告，執行完畢後，
    五年以內未曾因故意犯罪受有期徒刑以上刑之宣告，有卷附
    臺灣高等法院被告前案紀錄表可考，其因一時失慮，致罹刑
    典，雖有前揭犯後態度不佳之情形，然終坦承犯行、表示知
    錯，與告訴人達成調解，並於調解當日當場履行完畢，有調
    解筆錄節本可查，本院考量該調解條件與本件犯罪情節，認
    告訴人之損失已獲得填補，被告亦已就本案付出相當代價，
    本院審酌上開各情狀，姑認被告經此刑事偵審追訴程序及原
    審刑之宣告後，應能知所警惕，諒無再犯之虞，上開所宣告
    之刑應以暫不執行為適當，爰依刑法第74條第1項第2款規定
    ，併予宣告如主文所示之緩刑，以勵自新，請被告務必記取
    此次教訓，萬勿再犯。
據上論斷，依刑事訴訟法第455 條之1 第1 項、第3 項、第368
條、第373 條，判決如主文。
本案經檢察官楊挺宏聲請簡易判決處刑，檢察官李信龍到庭執行
職務。
中　　華　　民　　國　　111 　年　　5 　　月　　31　　日
　　　　　　　　　刑事第九庭    審判長法　官   陳品潔
　　　　　　　　　　　　　　　　　　  法  官   蔣彥威
　　　　　　　　　　　　　　　　　　　法  官   王鐵雄
以上正本證明與原本無異。
不得上訴。
　　　　　　　　　　　　　　　        書記官　韓宜妏
中　　華　　民　　國　　111 　年　　5 　　月　　31　　日
附錄論罪科刑法條
刑法第321條
犯前條第一項、第二項之罪而有下列情形之一者，處六月以上五
年以下有期徒刑，得併科五十萬元以下罰金：
一、侵入住宅或有人居住之建築物、船艦或隱匿其內而犯之。
二、毀越門窗、牆垣或其他安全設備而犯之。
三、攜帶兇器而犯之。
四、結夥三人以上而犯之。
五、乘火災、水災或其他災害之際而犯之。
六、在車站、港埠、航空站或其他供水、陸、空公眾運輸之舟、
    車、航空機內而犯之。前項之未遂犯罰之。